【裁判字號】    98,裁,429
【裁判日期】    980220
【裁判案由】    徵收補償
【裁判全文】
最  高  行  政  法  院  裁  定
                                       98年度裁字第429號
上  訴  人  甲○○
            乙○○
            丙○○
            丁○○
            戊○○
            己○○
            庚○○
            辛○○
            壬○○
            癸○○
            子○○
被 上訴 人  苗栗縣政府
代  表  人  丑○○
上列當事人間徵收補償事件，上訴人對於中華民國97年10月8日
臺中高等行政法院97年度訴字第268號判決，提起上訴，本院裁
定如下：
    主  文
上訴駁回。
上訴審訴訟費用由上訴人負擔。
    理  由
一、按對於高等行政法院判決之上訴，非以其違背法令為理由，
    不得為之，行政訴訟法第242條定有明文。依同法第243條第
    1項規定，判決不適用法規或適用不當者，為違背法令；而
    判決有同條第2項所列各款情形之一者，為當然違背法令。
    是當事人對於高等行政法院判決上訴，如依行政訴訟法第24
    3條第1項規定，以高等行政法院判決有不適用法規或適用不
    當為理由時，其上訴狀或理由書應有具體之指摘，並揭示該
    法規之條項或其內容；若係成文法以外之法則，應揭示該法
    則之旨趣；倘為司法院解釋或本院之判例，則應揭示該判解
    之字號或其內容。如以行政訴訟法第243條第2項所列各款情
    形為理由時，其上訴狀或理由書，應揭示合於該條項各款之
    事實。上訴狀或理由書如未依此項方法表明，或其所表明者
    與上開法條規定不合時，即難認為已對高等行政法院判決之
    違背法令有具體之指摘，其上訴自難認為合法。
二、本件前因需用土地人經濟部水利署為辦理苗栗縣南港溪護岸
    環境改善工程，需用上人訴人所有坐落苗栗線頭份鎮○○段
    1490、1491、1497、1499、1537、1538、1539、1545、1626
    、1627-1、1633地號內部分土地（下稱系爭土地，原屬苗栗
    線頭份鎮○○段87地價區段，民國95年12月1日辦理96年度
    公告土地現值暨公告地價作業時，將之另劃歸為同段87-2地
    價區段），經內政部以96年9月26日台內地字第0960150980
    號函准予徵收。嗣苗栗縣頭份地政事務所人員發覺系爭土地
    96年度公告現值每平方公尺新臺幣（下同）6,000元係因宗
    地地價計算致使其發生錯誤，乃以更正登記申請書辦理更正
    公告土地現值為每平方公尺2,800元，被上訴人並以96年11
    月15日府地用字第0960170252號函公告徵收及副知所有權人
    。苗栗縣頭份地政事務所復依據辦理更正公告地價、公告土
    地現值作業事項第2點第2款規定，以96年11月27日頭地三字
    第0960007957號函報請被上訴人核定，經被上訴人以96年12
    月6日府地價字第09600182026號函准予更正。上訴人不服上
    開徵收補償價格，提出異議，經被上訴人以96年12月19日府
    地用字第0960189427號函復查處結果略以：「96年度該區段
    經地價評議委員會評定公告土地現值為每平方公尺2800元，
    應屬合理。」等語。上訴人不服，提出復議，經被上訴人提
    請苗栗縣地價及標準地價評議委員會於97年1月31日召開97
    年第1次會議決議結果略以：「通過修正87-2地價區段96年
    公告土地現值為3,200元/㎡。」等語，並由被上訴人以97年
    2月1日府地價字第0970020085號函檢送上開會議記錄送達於
    原告。上訴人仍不服，提起訴願遞遭駁回，遂提起本件行政
    訴訟，亦遭駁回。上訴人對於高等行政法院判決上訴，主張
    ：系爭土地之公告現值8年未調整，如每年每平方公尺調高
    350元，96年之公告現值應為每平方公尺6,000元，且需地機
    關亦依平方公尺6,000元之公告現值將補償金提撥被上訴人
    ，被上訴人未依每平方公尺6,000元之價格徵收系爭土地核
    發補償金，即屬違法。且上訴人於原審請求傳訊證人即經濟
    部水利署第二河川局承辦人陳義取、陳名輪等人，原審未予
    傳喚，亦未於判決內說明上訴人上開主張何以不可採，亦未
    說明何以未傳訊證人之理由，顯有判決理由矛盾及不完備之
    違法等語，雖以該判決違背法令為由，惟核其上訴理由，係
    就原審取捨證據、認定事實之職權行使，指摘其為不當，並
    就原審已論斷者，泛言未論斷，或就原審所為論斷，泛言其
    論斷矛盾，而非具體表明合於不適用法規、適用法規不當、
    或行政訴訟法第243條第2項所列各款之情形，難認對該判決
    之如何違背法令巳有具體之指摘。依首開規定及說明，應認
    其上訴為不合法。
三、據上論結，本件上訴為不合法。依行政訴訟法第249條第1項
    前段、第104條、民事訴訟法第95條、第78條、第85條第1項
    前段，裁定如主文。
中    華    民    國    98    年    2     月    20    日
                    最高行政法院第五庭
                        審判長法官  黃  璽  君
                              法官  張  瓊  文
                              法官  鄭  忠  仁
                              法官  黃  本  仁
                              法官  吳  東  都
以  上  正  本  證  明  與  原  本  無  異
中    華    民    國    98    年    2     月    20    日
                              書記官  王  福  瀛


司法院資訊處製作；財團法人民間司法改革基金會備份。
